---
title: "EDA - 03"
subtitle: "Gráficas 2da Parte: Relativos"
output: html_notebook
---

```{r,include=FALSE}
knitr::opts_chunk$set(echo = F)
knitr::opts_chunk$set(include = T)
library(dplyr)
library(tidyr)
library(ggplot2)
library(plotly)
```

```{r}
if(!exists("all_gather02")){
  all_gather02<-readRDS("data/tasas_diarias_x_region_02.rds")
}
```

# Nacionales {.tabset}

## Poblaciones por Región
```{r,fig.width=10,fig.height=7,fig.align='left'}
all_gather02_poblnl<-all_gather02%>%
               filter(!Region%in%"Nacional")%>%
               distinct(Region,TOTALES)%>%
               arrange(desc(TOTALES))%>%
               mutate(
                 Region00=Region,
                 Region=as.factor(
                   paste0(
                     letters[1:nrow(.)],".",
                     Region)),
                 prop=round(TOTALES/sum(TOTALES),3)
               )
gg00<-ggplot(all_gather02_poblnl,#paste0(vartmp,"!=-99")), 
             aes(x=Region, group=1))

ggplotly(
    gg00 +
      geom_line(aes_string(y="prop")) + 
      theme(
        axis.text.x = element_text(angle = 90, hjust = 1)#,
  # axis.text.y = element_blank()#,
  # axis.ticks = element_blank()
  )+
    # scale_y_discrete(
    scale_y_continuous(
    name="% de la Población Nacional",
    breaks=seq(0,.2,.025),
    labels=paste0(seq(0,.2,.025)*100," %")
  )+
      labs(title = "Población por Región")
)
```

```{r}
all_gather02_poblnl%>%
  mutate(
    Poblacion=format(TOTALES, nsmall=1, big.mark=","),
    Porcentaje=paste0(prop*100," %")
  )%>%
  select(-prop,-TOTALES,-Region)%>%
  rename(Region=Region00)
```

# Por Región {.tabset}

## Confirmados vs Recuperados, Fallecidos
```{r,fig.width=10,fig.height=10,fig.align='left'}
vartmp_x<-"tasa_conf_tot"
vartmp<-"cifras"
gg00<-ggplot(all_gather02%>%
               select(Region,mesdia,tasa_conf_tot,tasa_fall_conf,tasa_recup_conf)%>%
               filter(!Region%in%c("Nacional"))%>%
               rename(Region00=Region)%>%
               left_join(
                 all_gather02_poblnl%>%
                   select(Region,Region00)
               )%>%
               # filter_(.dots = paste0(vartmp," > 0"))%>%#paste0(vartmp,"!=-99"))%>%
               mutate(
                 mesdia=as.factor(as.character.numeric_version(round(mesdia,2))),
                 Region=as.factor(Region)
               )%>%
               gather(metrica,cifras,-one_of(c("Region00","Region","mesdia",vartmp_x)))%>%
               filter_(.dots = paste0(vartmp," >= 0")),#paste0(vartmp,"!=-99")), 
             aes(colour=metrica,group=1)) +
  facet_wrap(~Region,scales = "free",nrow = 4) +
  theme(strip.background = element_blank(), strip.placement = "outside")
# print(
ggplotly(
    gg00 +
      geom_point(aes_string(x=vartmp_x,y=vartmp)) + 
      theme_void() + theme(legend.position="none")+
      labs(title = "Confirmados (estimados) vs las otras Métricas por Región")
      # theme(axis.text.x = element_text(angle = 90, hjust = 1))
)
# )
```

- Todas las tasas de fallecimiento son muy parecidas oscilando entre el **~0.6% - ~0.9%**

- En prácticamente todas las regiones se observa que a medida que aumenta la tasa de infectados, aumentan también las de recuperados & la de personas fallecidas, excpeto en las 2 regiones con menos población: **`Ceuta & Melilla`**, en donde ambos indicadores se **van para abajo** cuando la **tasa de infectados aumenta**

## Tasa de Confirmados por dìa & por Región 
```{r,fig.width=10,fig.height=7,fig.align='left'}
vartmp<-"tasa_conf_tot"
gg00<-ggplot(all_gather02%>%
               select(Region,mesdia,tasa_conf_tot,tasa_fall_conf,tasa_recup_conf)%>%
               filter_(.dots = paste0(vartmp," > 0"))%>%#paste0(vartmp,"!=-99"))%>%
               mutate(
                 mesdia=as.factor(as.character.numeric_version(round(mesdia,2))),
                 Region=as.factor(Region)
               ), aes(x=mesdia,colour=Region,group=1))

ggplotly(
    gg00 +
      geom_line(aes_string(y=vartmp)) + 
      theme(axis.text.x = element_text(angle = 90, hjust = 1))+
      labs(title = paste0(vartmp," por día & por Región"))
)
```


## Tasa de Recuperados por dìa & por Región
```{r,fig.width=10,fig.height=7,fig.align='left'}
vartmp<-"tasa_recup_conf"
ggg00<-ggplot(all_gather02%>%
               select(Region,mesdia,tasa_conf_tot,tasa_fall_conf,tasa_recup_conf)%>%
               filter(!Region%in%c("Nacional"))%>%
               filter_(.dots = paste0(vartmp," > 0"))%>%#paste0(vartmp,"!=-99"))%>%
               mutate(
                 mesdia=as.factor(as.character.numeric_version(round(mesdia,2))),
                 Region=as.factor(Region)
               ), aes(x=mesdia,colour=Region,group=1))

ggplotly(
    gg00 +
      geom_line(aes_string(y=vartmp)) + 
      theme(axis.text.x = element_text(angle = 90, hjust = 1))+
      labs(title = paste0(vartmp," por día & por Región"))
)
```

- Las tasas de recuperados más altas las vemos en las Regiones con menos población

- Las tres Regiones mayor pobladas, sí presentan mejorías en la tasa de recuperación conforme aumenta el tiempo, aunque es más lento


## Tasa de Fallecidos por dìa & por Región
```{r,fig.width=10,fig.height=7,fig.align='left'}
vartmp<-"tasa_fall_conf"
ggg00<-ggplot(all_gather02%>%
               select(Region,mesdia,tasa_conf_tot,tasa_fall_conf,tasa_recup_conf)%>%
               filter(!Region%in%c("Nacional"))%>%
               filter_(.dots = paste0(vartmp," > 0"))%>%#paste0(vartmp,"!=-99"))%>%
               mutate(
                 mesdia=as.factor(as.character.numeric_version(round(mesdia,2))),
                 Region=as.factor(Region)
               ), aes(x=mesdia,colour=Region,group=1))

ggplotly(
    gg00 +
      geom_line(aes_string(y=vartmp)) + 
      theme(axis.text.x = element_text(angle = 90, hjust = 1))+
      labs(title = paste0(vartmp," por día & por Región"))
)
```

- En general, en todas las regiones se observa una tendencia creciente de la tasa de fallecimientos, conforme aumenta el tiempo

- Esto puede deberse a que, probablemente, la cantidad de contagiados es de activos y no acumulados y, por lo tanto, el denominador va disminuyendo, mientras que sí se van acumulando los casos de personas fallecidas.

