---
title: "EDA - 01"
subtitle: "Valores especiales & Tasas - 01"
output: html_notebook
---

```{r}
library(dplyr)
library(tidyr)
```

```{r}
if(!exists("all_gather")){
  all_gather<-readRDS("data/contabilizaciones_diarias_x_region.rds")
}
all_gather00<-all_gather%>%
  mutate(
    mesdia=mes+dia/100
  )%>%
  select(-starts_with("Country"),-anio,-mes,-dia,-fh_amd)%>%
  select(Region,mesdia,one_of(names(.)[!names(.)%in%c("Region","mesdia")]))
all_gather00
```

# Valores especiales

```{r}
all_gather01<-all_gather00%>%
  mutate_at(
    vars("ConfirmadosEstimados","CuidadosIntensivos","Fallecidos","Hospitalizados","Recuperados"),
    function(x){ x[is.na(x)]<- -99; return(x)}
  )

sum(is.na(all_gather)); sum(is.na(all_gather01)); sum(all_gather01==-99)
```


# Tasas - 01
```{r}
all_gather02<-all_gather01%>%
  mutate(
    tasa_conf_tot=if_else(ConfirmadosEstimados!=-99 & !TOTALES%in%c(0,-99),round(ConfirmadosEstimados/TOTALES,4),-99), # Tasa de Infectados
    
    
    tasa_hosp_conf=if_else(Hospitalizados!=-99 & !ConfirmadosEstimados%in%c(0,-99),round(Hospitalizados/ConfirmadosEstimados,4),-99), # Tasa de hospitalizados respecto infectados
    tasa_ci_conf=if_else(CuidadosIntensivos!=-99 & !ConfirmadosEstimados%in%c(0,-99),round(CuidadosIntensivos/ConfirmadosEstimados,4),-99), # Tasa de CI respecto infectados
    tasa_fall_conf=if_else(Fallecidos!=-99 & !ConfirmadosEstimados%in%c(0,-99),round(Fallecidos/ConfirmadosEstimados,4),-99), # Tasa de Fallecidos respecto infectados
    tasa_recup_conf=if_else(Recuperados!=-99 & !ConfirmadosEstimados%in%c(0,-99),round(Recuperados/ConfirmadosEstimados,4),-99), # Tasa de Recuperados respecto a infectados
    
    
    tasa_ci_hosp=if_else(CuidadosIntensivos!=-99 & !Hospitalizados%in%c(0,-99),round(CuidadosIntensivos/Hospitalizados,4),-99),# Tasa de CI respecto hospitalizados
    tasa_fall_hosp=if_else(Fallecidos!=-99 & !Hospitalizados%in%c(0,-99),round(Fallecidos/Hospitalizados,4),-99), # Tasa de Fallecidos respecto hospitalizados
    tasa_recup_hosp=if_else(Recuperados!=-99 & !ConfirmadosEstimados%in%c(0,-99),round(Recuperados/Hospitalizados,4),-99), # Tasa de Recuperados respecto a los hospitalizados
    
    
    tasa_fall_ci=if_else(Fallecidos!=-99 & !CuidadosIntensivos%in%c(0,-99),round(Fallecidos/CuidadosIntensivos,4),-99), # Tasa de Fallecidos respecto a puestos en CUIDADOS INTENSIVOS
    tasa_recup_ci=if_else(Recuperados!=-99 & !ConfirmadosEstimados%in%c(0,-99),round(Recuperados/CuidadosIntensivos,4),-99), # Tasa de Recuperados respecto a puestos en CUIDADOS INTENSIVOS
    
    
    
    ## Para las siguientes Métricas:
        ### Si todos los fallecidos se hubiesen HOSPITALIZADO, cuànta capacidad quedaría disponible
    gap_fall_hosp=if_else(tasa_fall_hosp!=-99,1-tasa_fall_hosp,-99), # Si Positivo: no necesariamente murió por "falta de capacidad" para HOSPITALIZAR; Si Negativo: De haber intentado HOSPITALIZAR A TODOS LOS FALLECIDOS, cuántos se hubiesen quedado sin poder ATENDER en el HOSPITAL
    
        ### Si todos los fallecidos se hubiesen puestos en CUIDADOS INTENSUVOS, cuánta capacidad quedaría disponible
    gap_fall_ci=if_else(tasa_fall_ci!=-99,1-tasa_fall_ci,-99) # Si Positivo: no necesariamente murió por "falta de capacidad" para CI ; Si Negativo: De haber intentado meter a CI A TODOS LOS FALLECIDOS, cuántos se hubiesen quedado sin poder ATENDER en CI
    
  )

all_gather02
saveRDS(all_gather02,"data/tasas_diarias_x_region_02.rds")
```

- Se construyeron las siguientes métricas:

    - Tasa de Infectados: Confirmados (*estimados*) / Total de población
    - Tasa de Hospitalizados: Hospitalizados / Confirmados (*estimados*)
    - Tasa de px en Cuidados Intensivos: Px en CI / Confirmados (*estimados*)
    - Tasa de Fallecidos: Fallecidos / Confirmados (*estimados*)
    - Tasa de Recuperados: Recuperados / Confirmados (*estimados*)
    - Tasa de px en Cuidados Intensivos respecto a Hospitalizados: Px en CI / Hospitalizados
    - Tasa de Fallecidos respecto a Hospitalizados: Fallecidos / Hospitalizados
    - Tasa de Recuperados respecto a Hospitalizados: Recuperados / Hospitalizados
    - Tasa de Fallecidos respecto a px en Cuidados Intensivos: Fallecidos / Px en CI
    - Tasa de Recuperados respecto a px en Cuidados Intensivos: Recuperados / Px en CI
    - Gap entre Fallecidos & Hospitalizados: 100% - % de Fallecidos respecto a Hospitalizados
    - Gap entre Fallecidos & Px en CI: 100% - % de Fallecidos respecto a px en Cuidados Intensivos
    

