---
title: "EDA - 05"
subtitle: "Gráficas 2da Parte: Relativos con confirmados acumulados"
output: html_notebook
---

```{r,include=FALSE}
knitr::opts_chunk$set(echo = F)
knitr::opts_chunk$set(include = T)
library(dplyr)
library(tidyr)
library(ggplot2)
library(plotly)
```

```{r}
# Matrices de transición entre Regiones
if(!exists("all_gather03")){
  all_gather03<-readRDS("data/tasas_diarias_x_region_03.rds")
}
```



# Por Región {.tabset}

## Confirmados vs Recuperados, Fallecidos
```{r,fig.width=10,fig.height=10,fig.align='left'}
vartmp_x<-"tasa_conf_tot_02"
vartmp<-"cifras"
gg00<-ggplot(all_gather03%>%
               select(Region00,Region,mesdia,tasa_conf_tot_02,tasa_fall_conf_02,tasa_recup_conf_02)%>%
               filter(!Region%in%c("Nacional"))%>%
               # rename(Region00=Region)%>%
               mutate(
                 mesdia=as.factor(as.character.numeric_version(round(mesdia,2))),
                 Region=as.factor(Region)
               )%>%
               gather(metrica,cifras,-one_of(c("Region00","Region","mesdia",vartmp_x)))%>%
               filter_(.dots = paste0(vartmp," >= 0")),#paste0(vartmp,"!=-99")), 
             aes(colour=metrica,group=1)) +
  facet_wrap(~Region,scales = "free",nrow = 4) +
  theme(strip.background = element_blank(), strip.placement = "outside")
# print(
ggplotly(
    gg00 +
      geom_point(aes_string(x=vartmp_x,y=vartmp)) + 
      theme_void() + theme(legend.position="none")+
      labs(title = "Confirmados (estimados) vs las otras Métricas por Región")
      # theme(axis.text.x = element_text(angle = 90, hjust = 1))
)
# )
```

## Tasa de Confirmados por dìa & por Región 
```{r,fig.width=10,fig.height=7,fig.align='left'}
vartmp<-"tasa_conf_tot_02"
gg00<-ggplot(all_gather03%>%
               select(Region00,Region,mesdia,tasa_conf_tot_02,tasa_fall_conf_02,tasa_recup_conf_02)%>%
               filter_(.dots = paste0(vartmp," > 0"))%>%#paste0(vartmp,"!=-99"))%>%
               mutate(
                 mesdia=as.factor(as.character.numeric_version(round(mesdia,2))),
                 Region=as.factor(Region)
               ), aes(x=mesdia,colour=Region,group=1))

ggplotly(
    gg00 +
      geom_line(aes_string(y=vartmp)) + 
      theme(axis.text.x = element_text(angle = 90, hjust = 1))+
      labs(title = paste0(vartmp," por día & por Región"))
)
```


## Tasa de Recuperados por dìa & por Región
```{r,fig.width=10,fig.height=7,fig.align='left'}
vartmp<-"tasa_recup_conf_02"
ggg00<-ggplot(all_gather03%>%
               select(Region00,Region,mesdia,tasa_conf_tot_02,tasa_fall_conf_02,tasa_recup_conf_02)%>%
               filter(!Region%in%c("Nacional"))%>%
               filter_(.dots = paste0(vartmp," > 0"))%>%#paste0(vartmp,"!=-99"))%>%
               mutate(
                 mesdia=as.factor(as.character.numeric_version(round(mesdia,2))),
                 Region=as.factor(Region)
               ), aes(x=mesdia,colour=Region,group=1))

ggplotly(
    gg00 +
      geom_line(aes_string(y=vartmp)) + 
      theme(axis.text.x = element_text(angle = 90, hjust = 1))+
      labs(title = paste0(vartmp," por día & por Región"))
)
```

- Las tasas de recuperados más altas las vemos en las Regiones con menos población

- Las tres Regiones mayor pobladas, sí presentan mejorías en la tasa de recuperación conforme aumenta el tiempo, aunque es más lento


## Tasa de Fallecidos por dìa & por Región
```{r,fig.width=10,fig.height=7,fig.align='left'}
vartmp<-"tasa_fall_conf_02"
ggg00<-ggplot(all_gather03%>%
               select(Region00,Region,mesdia,tasa_conf_tot_02,tasa_fall_conf_02,tasa_recup_conf_02)%>%
               filter(!Region%in%c("Nacional"))%>%
               filter_(.dots = paste0(vartmp," > 0"))%>%#paste0(vartmp,"!=-99"))%>%
               mutate(
                 mesdia=as.factor(as.character.numeric_version(round(mesdia,2))),
                 Region=as.factor(Region)
               ), aes(x=mesdia,colour=Region,group=1))

ggplotly(
    gg00 +
      geom_line(aes_string(y=vartmp)) + 
      theme(axis.text.x = element_text(angle = 90, hjust = 1))+
      labs(title = paste0(vartmp," por día & por Región"))
)
```