---
title: "EDA - 02"
subtitle: "Gráficas 1era Parte: Absolutos"
output: html_notebook
---

```{r,include=FALSE}
knitr::opts_chunk$set(echo = F)
knitr::opts_chunk$set(include = T)
library(dplyr)
library(tidyr)
library(ggplot2)
library(plotly)
```

```{r}
if(!exists("all_gather02")){
  all_gather02<-readRDS("data/tasas_diarias_x_region_02.rds")
}
all_gather02%>%
  mutate(
    mesdia=round(mesdia,2)
  )
```

# Nacionales {.tabset}

## Poblaciones por Región
```{r,fig.width=10,fig.height=7,fig.align='left'}
all_gather02_poblnl<-all_gather02%>%
               filter(!Region%in%"Nacional")%>%
               distinct(Region,TOTALES)%>%
               arrange(desc(TOTALES))%>%
               mutate(
                 Region00=Region,
                 Region=as.factor(
                   paste0(
                     letters[1:nrow(.)],".",
                     Region)),
                 prop=round(TOTALES/sum(TOTALES),3)
               )
gg00<-ggplot(all_gather02_poblnl,#paste0(vartmp,"!=-99")), 
             aes(x=Region, group=1))

ggplotly(
    gg00 +
      geom_line(aes_string(y="prop")) + 
      theme(
        axis.text.x = element_text(angle = 90, hjust = 1)#,
  # axis.text.y = element_blank()#,
  # axis.ticks = element_blank()
  )+
    # scale_y_discrete(
    scale_y_continuous(
    name="% de la Población Nacional",
    breaks=seq(0,.2,.025),
    labels=paste0(seq(0,.2,.025)*100," %")
  )+
      labs(title = "Población por Región")
)
```

```{r}
all_gather02_poblnl%>%
  mutate(
    Poblacion=format(TOTALES, nsmall=1, big.mark=","),
    Porcentaje=paste0(prop*100," %")
  )%>%
  select(-prop,-TOTALES,-Region)%>%
  rename(Region=Region00)
```

## Confirmados, Hospitalizados, Recuperados, Cuidados Intensivos & Fallecidos por Día
```{r,fig.width=10,fig.height=7,fig.align='left'}
vartmp<-"cifras"
gg00<-ggplot(all_gather02%>%
               select(-TOTALES,-starts_with("tasa_"),-starts_with("gap_"))%>%
               filter(Region%in%c("Nacional"))%>%
               # filter_(.dots = paste0(vartmp," > 0"))%>%#paste0(vartmp,"!=-99"))%>%
               mutate(
                 mesdia=as.factor(as.character.numeric_version(round(mesdia,2))),
                 Region=as.factor(Region)
               )%>%
               gather(metrica,cifras,-Region,-mesdia)%>%
               filter_(.dots = paste0(vartmp," >= 0")),#paste0(vartmp,"!=-99")), 
             aes(x=mesdia,colour=metrica,group=1))

ggplotly(
    gg00 +
      geom_line(aes_string(y=vartmp)) + 
      theme(axis.text.x = element_text(angle = 90, hjust = 1))+
      labs(title = "Métricas Nacionales por día")
)
```


## Confirmados vs Hospitalizados, Recuperados, Cuidados Intensivos, Fallecidos

```{r,fig.width=10,fig.height=7,fig.align='left'}
vartmp_x<-"ConfirmadosEstimados"
vartmp<-"cifras"
gg00<-ggplot(all_gather02%>%
               select(-TOTALES,-starts_with("tasa_"),-starts_with("gap_"))%>%
               filter(Region%in%c("Nacional"))%>%
               # filter_(.dots = paste0(vartmp," > 0"))%>%#paste0(vartmp,"!=-99"))%>%
               mutate(
                 mesdia=as.factor(as.character.numeric_version(round(mesdia,2))),
                 Region=as.factor(Region)
               )%>%
               gather(metrica,cifras,-one_of(c("Region","mesdia",vartmp_x)))%>%
               filter_(.dots = paste0(vartmp," >= 0")),#paste0(vartmp,"!=-99")), 
             aes(colour=metrica,group=1))

ggplotly(
    gg00 +
      geom_point(aes_string(x=vartmp_x,y=vartmp)) + 
      theme(axis.text.x = element_text(angle = 90, hjust = 1))+
      labs(title = "Confirmados (estimados) vs las otras Métricas Nacionales")
)
```
- De manera general, pareciera que a medida que se ha disparado la cantidad de **Confirmados**, los indicadores que más rápido crecen son los **Hospitalizados** & **Recuperados**

- Una interpretación de lo anterior, podría ser que, a nivel Nacional, el hecho de que no haya tanta cercanía entre esas métricas y las de Fallecidos, podria ser un buen indicador, al menos en términos absolutos y ya faltará ver por Región y en términos relativos

# Por Región {.tabset}

## Confirmados vs Hospitalizados, Recuperados, Cuidados Intensivos, Fallecidos
```{r,fig.width=10,fig.height=10,fig.align='left'}
vartmp_x<-"ConfirmadosEstimados"
vartmp<-"cifras"
gg00<-ggplot(all_gather02%>%
               select(-TOTALES,-starts_with("tasa_"),-starts_with("gap_"))%>%
               filter(!Region%in%c("Nacional"))%>%
               rename(Region00=Region)%>%
               left_join(
                 all_gather02_poblnl%>%
                   select(Region,Region00)
               )%>%
               # filter_(.dots = paste0(vartmp," > 0"))%>%#paste0(vartmp,"!=-99"))%>%
               mutate(
                 mesdia=as.factor(as.character.numeric_version(round(mesdia,2))),
                 Region=as.factor(Region)
               )%>%
               gather(metrica,cifras,-one_of(c("Region00","Region","mesdia",vartmp_x)))%>%
               filter_(.dots = paste0(vartmp," >= 0")),#paste0(vartmp,"!=-99")), 
             aes(colour=metrica,group=1)) +
  facet_wrap(~Region,scales = "free",nrow = 4) +
  theme(strip.background = element_blank(), strip.placement = "outside")
# print(
ggplotly(
    gg00 +
      geom_point(aes_string(x=vartmp_x,y=vartmp)) + 
      theme_void() + theme(legend.position="none")+
      labs(title = "Confirmados (estimados) vs las otras Métricas por Región")
      # theme(axis.text.x = element_text(angle = 90, hjust = 1))
)
# )
```

- A nivel Nacional, habíamos visto que, conforme crecían los **Confirmados**, los **Hospitalizados** & los **Recuperados** estaban prácticamente al mismo nivel, aunque ligéramente superior el primero

- Sin embargo, es interesante ver, cómo por Región, los comportamientos varían de vez en vez

- Por ejemplo, en `Madrid`, la **tercera Región más poblada**, esto se revierte, es decir, la cantidad de **Hospitalizados** parece ser significativamente **inferior** a la de **Recuperados** conforme aumentan las cantidades de **Infectados**

## Confirmados por dìa & por Región 
```{r,fig.width=10,fig.height=7,fig.align='left'}
vartmp<-"ConfirmadosEstimados"
gg00<-ggplot(all_gather02%>%
               filter(!Region%in%c("Nacional"))%>%
               filter_(.dots = paste0(vartmp," > 0"))%>%#paste0(vartmp,"!=-99"))%>%
               mutate(
                 mesdia=as.factor(as.character.numeric_version(round(mesdia,2))),
                 Region=as.factor(Region)
               ), aes(x=mesdia,colour=Region,group=1))

ggplotly(
    gg00 +
      geom_line(aes_string(y=vartmp)) + 
      theme(axis.text.x = element_text(angle = 90, hjust = 1))+
      labs(title = paste0(vartmp," por día & por Región"))
)
```

- En general, **comportamientos muy parecidos** entre las regiones, siendo **`Madrid`** la Región con más infectados hasta un punto de **785,741** casos *vs* el segundo lugar que lo tiene **`Cataluña`** a pesar que ésta tiene al **16%** de la población en comparación con el **14%** que representa la que tiene a la capital del país.

## Hospitalizados por dìa & por Región 
```{r,fig.width=10,fig.height=7,fig.align='left'}
vartmp<-"Hospitalizados"
gg00<-ggplot(all_gather02%>%
               filter(!Region%in%c("Nacional"))%>%
               filter_(.dots = paste0(vartmp," > 0"))%>%#paste0(vartmp,"!=-99"))%>%
               mutate(
                 mesdia=as.factor(as.character.numeric_version(round(mesdia,2))),
                 Region=as.factor(Region)
               ), aes(x=mesdia,colour=Region,group=1))

ggplotly(
    gg00 +
      geom_line(aes_string(y=vartmp)) + 
      theme(axis.text.x = element_text(angle = 90, hjust = 1))+
      labs(title = paste0(vartmp," por día & por Región"))
)
```


- En general, **comportamientos muy parecidos** entre las regiones, **excepto `Madrid`**.

- Para el **30 de marzo**, Madrid alentó el aumento en sus hospitalizados, al punto que para el **1 de abril** empezó un **descenso importante**

- Esto contrasta con el comportamiento en **Cataluña**, donde es evidente el aceleramiento en la cantidad de hospitalzados, a pesar que **`Madrid`** tiene *más cantidad de infectados* y *menos población*

## Recuperados por dìa & por Región
```{r,fig.width=10,fig.height=7,fig.align='left'}
vartmp<-"Recuperados"
gg00<-ggplot(all_gather02%>%
               filter(!Region%in%c("Nacional"))%>%
               filter_(.dots = paste0(vartmp," > 0"))%>%#paste0(vartmp,"!=-99"))%>%
               mutate(
                 mesdia=as.factor(as.character.numeric_version(round(mesdia,2))),
                 Region=as.factor(Region)
               ), aes(x=mesdia,colour=Region,group=1))

ggplotly(
    gg00 +
      geom_line(aes_string(y=vartmp)) + 
      theme(axis.text.x = element_text(angle = 90, hjust = 1))+
      labs(title = paste0(vartmp," por día & por Región"))
)
```


- En general, **comportamientos muy parecidos** entre las regiones, siendo **`Madrid`** la Región con más recuperados, probablente fruto de tener también más infectados

## Cuidados Intensivos por dìa & por Región
```{r,fig.width=10,fig.height=7,fig.align='left'}
vartmp<-"CuidadosIntensivos"
gg00<-ggplot(all_gather02%>%
               filter(!Region%in%c("Nacional"))%>%
               filter_(.dots = paste0(vartmp," > 0"))%>%#paste0(vartmp,"!=-99"))%>%
               mutate(
                 mesdia=as.factor(as.character.numeric_version(round(mesdia,2))),
                 Region=as.factor(Region)
               ), aes(x=mesdia,colour=Region,group=1))

ggplotly(
    gg00 +
      geom_line(aes_string(y=vartmp)) + 
      theme(axis.text.x = element_text(angle = 90, hjust = 1))+
      labs(title = paste0(vartmp," por día & por Región"))
)
```

- Comportamiento muy parecido al de **Hospitalizados**, lo cual hace sentido pues los que llegan a **Cuidadis Intensivos** tuvieron que haber pasado antes por seer *hospitalizados*

## Fallecidos por dìa & por Región
```{r,fig.width=10,fig.height=7,fig.align='left'}
vartmp<-"Fallecidos"
gg00<-ggplot(all_gather02%>%
               filter(!Region%in%c("Nacional"))%>%
               filter_(.dots = paste0(vartmp," > 0"))%>%#paste0(vartmp,"!=-99"))%>%
               mutate(
                 mesdia=as.factor(as.character.numeric_version(round(mesdia,2))),
                 Region=as.factor(Region)
               ), aes(x=mesdia,colour=Region,group=1))

ggplotly(
    gg00 +
      geom_line(aes_string(y=vartmp)) + 
      theme(axis.text.x = element_text(angle = 90, hjust = 1))+
      labs(title = paste0(vartmp," por día & por Región"))
)
```

- En general, **comportamientos muy parecidos** entre las regiones y también al observado en los **Recuperados**, siendo **`Madrid`** la Región que presenta más casos de personas que degraciadamente han perdido la vida, probablemente fruto también de tener más infectados